【裁判字號】    90,上易,116
【裁判日期】    920527
【裁判案由】    分割共有物
【裁判全文】
臺灣高等法院臺中分院民事判決  九十年度上易字第一一六號
    上  訴  人  丙○○
    複  代理人  己○○
    上  訴  人  癸○○○
    訴訟代理人  傳連德
    上  訴  人  酉○○○
                辰○○
                子○○
                申○○
                未○○
                寅○○
    訴訟代理人  卯○○
    上  訴  人  庚○○○
                午○○○
                巳  ○
                丁○○
                甲○○
                壬○○
    被  上訴人  丑○○
右當事人間請求分割共有物事件，上訴人對於中華民國八十九年十二月二十九日臺灣
臺中地方法院八十八年度訴字第一九一三號第一審判決提起上訴，本院判決如左：
    主      文
原判決廢棄。
兩造共有坐落台中市西屯區○○○段第八七三地號、地目建、面積五九九平方公尺土
地准予分割，其分割方法，如附圖乙案所示方法分割，即編號Ａ部分面積○‧○○五
六公頃土地分歸上訴人辰○○取得；編號Ｂ部分面積○‧○○七九公頃土地分歸上訴
人癸○○○取得；編號Ｃ部分面積○‧○○三一公頃土地分歸上訴人子○○取得；編
號Ｄ部分面積○‧○○四四公頃土地分歸上訴人乙○○取得；編號Ｅ部分面積○‧○
○五七公頃土地分歸上訴人酉○○○取得；編號Ｆ部分面積○‧○○七○公頃土地分
歸被上訴人丑○○取得；編號Ｇ部分面積○‧○○八四公頃土地分歸上訴人辛○○取
得；編號Ｈ部分面積○‧○○一四公頃土地分歸上訴人丁○○取得；編號Ｉ部分面積
○‧○○一四公頃土地分歸上訴人庚○○○取得；編號Ｊ部分面積○‧○○一四公頃
土地分歸上訴人壬○○取得；編號Ｋ部分面積○‧○○二七公頃土地分歸上訴人甲○
○取得；編號Ｌ部分面積○‧○○二六公頃土地分歸上訴人戊○○（即林豐鎮）取得
（現由訴外人張淑珠拍賣取得）；編號Ｍ部分面積○‧○○二六公頃土地分歸上訴人
丙○○取得；編號Ｎ部分面積○‧○○二五公頃土地分歸上訴人午○○○、巳○依其
原有之應有部分比例共同取得；編號Ｏ部分面積○‧○○二三公頃土地分歸上訴人申
○○、未○○依其原有之應有部分比例共同取得；編號Ｐ部分面積○‧○○○九公頃
土地分歸上訴人寅○○取得。兩造應互為補償之金額如附表一、二所示。
第一、二審訴訟費用由兩造各按如附表一所示原應有部分比例負擔。
    事      實
壹、上訴人方面：
甲、上訴人丙○○部分：
一、聲明：求為判決：
（一）原判決不利於上訴人之部分廢棄。
（二）右廢棄部分被上訴人在第一審之訴駁回。
二、陳述：除引用原判決書之記載外，補稱：
（一）原判決分割方案，將原審臺中市中興地政事務所民國八十八年十月十三日複丈
      成果圖所示Ｆ部分（見原審卷第九七頁）分歸上訴人取得，而該Ｆ部分原為上
      訴人戊○○（原名林豐鎮，於九十年二月二十三日更名）所有，嗣後出售予訴
      外人張淑珠，其上並建有供廚房使用之建物，詎原審未察，除將該第三人占有
      之土地分歸上訴人外，於計算金錢補償時，亦未考慮第三人占用之情形，對Ｆ
      部分土地價格，顯有高估，其分割方案顯違反公平原則及經濟效用。
（二）上訴人同意被上訴人於九十一年九月二十三日所提之分割方案，即第二審法院
      囑託臺中市中興地政事務所九十一年十一月二十一日製作之複丈成果圖所示分
      割方法，亦同意依第二審法院囑託臺灣黌達鑑定中心於九十二年三月六日製作
      之鑑定研究報告書所為之金額補償計算。
三、證據：除引用原審立證方法外，補提土地登記謄本正本、建物登記謄本正本、土
    地、建物異動資料表正本、臺中市中山地政事務所建物複丈成果圖正本各一份、
    臺中市中興地政事務所地籍圖謄本影本等為證。
乙、上訴人癸○○○部分：未於言詞辯論期日到場，惟據其於準備程序所為之聲明及
    陳述如下：
一、聲明：求為判決適當分割系爭土地。
二、陳述：
（一）上訴人目前住居之處，除原判決所分割如附圖甲案所示Ｐ部分外，尚包括於該
      圖示右方寬約一百二十七公分，長度從八米計劃道路延伸至後方之土地，該部
      分土地於上訴人向原地主購買時，即為補持分土地面積之不足，故由原地主將
      該部分土地以水泥圍牆圍起，用與相鄰土地區隔後，分歸上訴人使用迄今。
（二）惟原審為分割判決時，僅將上訴人所有坐落同地段第八七五之五地號土地後方
      、面積為六○平方公尺之土地分予上訴人，然查上訴人就系爭土地之應有部分
      面積為六六‧三四平方公尺，雖因分割後得受領一○‧三一萬元之補償費，惟
      上訴人將喪失前揭所示已有上訴人使用之土地，原判決所示之分割方案，既不
      見有利於其他共有人，又顯然不利於上訴人，與其如此，實不如將上訴人目前
      已使用之土地分歸上訴人取得，如該部分面積超過上訴人應有部分面積，上訴
      人亦願以金錢補償之。
（三）上訴人同意被上訴人所提新分割方案，即第二審法院囑託臺中市中興地政事務
      所九十一年十一月二十一日製作之複丈成果圖所示分割方法，對於補償金額之
      計算亦無意見。
三、證據：除引用原審立證方法外，補提臺中市中興地政事務所複丈成果圖影本一份
    、照片六幀等為證。
丙、上訴人辰○○、申○○、未○○、寅○○、午○○○、巳○、甲○○部分：未於
    言詞辯論期日到場，惟據渠等於準備程序所為之聲明及陳述如下：
一、聲明：求為判決適當分割系爭土地。
二、陳述：
（一）同意被上訴人所提新的分割方案，上訴人辰○○、寅○○、午○○○、巳○並
      稱同意原審判決對於土地增減補償金額之計算方式。
（二）上訴人申○○、未○○並稱願就分得部分按原應有部分比例保持共有。
（三）上訴人午○○○、巳○並稱願就分得部分按原應有部分比例保持共有。
丁、上訴人酉○○○、辛○○、子○○、庚○○○、丁○○、乙○○、戊○○、壬○
    ○部分：未於言詞辯論期日及準備程序到場，亦未提出書狀作何聲明及陳述。
貳、被上訴人方面：
一、聲明：求為判決：駁回上訴。
二、陳述：除引用原判決書之記載外，補稱：
（一）原判決所為之分割方案，於原審時上訴人丙○○並未為反對之意思表示，亦無
      其他分割方案之提出與請求，今上訴人丙○○稱原判決未經其同意逕將原審卷
      第九七頁複丈成果圖所示Ｅ部分分歸上訴人丙○○所有云云，實不可採。
（二）上訴人丙○○主張其不願分得原審卷第九七頁複丈成果圖所示Ｅ部分中位於訴
      外人張淑珠所有同地段第八七三之一六地號土地後方部分，本因前後方土地所
      有權人不同（前方第八七三之一六地號土地為訴外人張淑珠所有，惟訴外人張
      淑珠對於後方系爭土地本無所有權），不得已始將第八七三之一六地號土地後
      方土地劃歸上訴人丙○○，而將附圖甲案所示Ｒ部分分歸原來將上開八七三之
      一六地號土地售予張淑珠之系爭土地共有人之一戊○○取得，使其因分割所取
      得之土地不致成為袋地，然上訴人戊○○就系爭土地之應有部分既經臺灣臺中
      地方法院民事執行處強制執行拍賣後，且由同地段第八七三之一六地號土地所
      有權人張淑珠買受，張淑珠已取代上訴人戊○○而成為系爭土地之共有人，故
      若將前開第八七三之一六地號土地後方，依其應有部分比例分割予張淑珠，亦
      不再有分割土地成為袋地之問題，茲提出如附圖乙案之新分割方案供法院參酌
      。
三、證據：除引用原審立證方法外，補提買賣契約書及土地登記謄本各一份，並聲請
    勘驗現場，及囑託地政機關派員會同測量。
、本院依被上訴人聲請並依職權勘驗現場，且囑託臺中市中興地政事務所派員實施
    測量。
    理      由
壹、程序方面：
一、本件係請求分割共有物之判決，其訴訟標的對於共同訴訟之各人，必須合一確定
    ，依民事訴訟法第五十六條第一項第一款規定，上訴人丙○○上訴之效力及於同
    造之當事人上訴人癸○○○、酉○○○、辰○○、辛○○、子○○、申○○、未
    ○○、寅○○、庚○○○、午○○○、巳○、丁○○、甲○○、乙○○、戊○○
    、壬○○，是癸○○○、酉○○○、辰○○、辛○○、子○○、申○○、未○○
    、寅○○、庚○○○、午○○○、巳○、丁○○、甲○○、乙○○、戊○○、壬
    ○○雖未對原判決聲明不服，亦視為已提起上訴，爰併列該十六人為上訴人。
二、次按訴訟繫屬中為訴訟標的之法律關係，雖移轉於第三人，於訴訟無影響。但第
    三人如經兩造同意，得聲請代當事人承受訴訟，民事訴訟法第二百五十四條第一
    項定有明文，此乃當事人恆定原則之體現；且與同法第四百零一項第一項判決效
    力主觀範圍之規定互相配合，以求安定訴訟程序，並保護對造當事人。查上訴人
    戊○○（即林豐鎮）就系爭土地之應有部分業經臺灣臺中地方法院民事執行處進
    行強制執行程序予以拍賣，並由訴外人張淑珠買受而取得對於系爭土地上訴人戊
    ○○應有部分之所有權，此有不動產權利移轉證書、土地暨建物所有權狀等附卷
    為憑，是上訴人戊○○就系爭土地之應有部分，於本件訴訟繫屬中已移轉於訴外
    人張淑珠，張淑珠雖未聲請代上訴人戊○○承當訴訟，於本件訴訟之進行並無影
    響，爰於當事人欄仍列戊○○為上訴人，合先敘明。
三、上訴人癸○○○、酉○○○、辰○○、辛○○、子○○、申○○、未○○、寅○
    ○、庚○○○、午○○○、巳○、丁○○、甲○○、乙○○、戊○○、壬○○經
    合法通知，無正當理由未於最後言詞辯論期日到場，核無民事訴訟法第三百八十
    六條所列各款情形，爰依被上訴人之聲請，由其一造辯論而為判決。
貳、得心證之理由：
一、被上訴人主張坐落台中市西屯區○○○段八七三地號土地、地目建、面積五九九
    平方公尺土地（下稱系爭土地），為兩造所共有，應有部分比例如附表一所示，
    兩造間並未訂有不分割之契約，迄今尚未分割且無法達成分割之協議。原審判決
    將原審卷第九七頁複丈成果圖所示Ｅ部分中位於訴外人張淑珠所有同地段第八七
    三之一六地號土地後方部分，分予上訴人丙○○取得，係因前後方土地所有權人
    不同（前方第八七三之一六地號土地為訴外人張淑珠所有，惟訴外人張淑珠對於
    後方系爭土地本無所有權），而將附圖甲案所示Ｒ部分分歸原來將上開八七三之
    一六地號土地售予張淑珠之系爭土地共有人之一戊○○取得，使其因分割所取得
    之土地不致成為袋地，然上訴人戊○○就系爭土地之應有部分既經臺灣臺中地方
    法院民事執行處強制執行拍賣後，且由同地段第八七三之一六地號土地所有權人
    張淑珠買受，張淑珠已取代上訴人戊○○而成為系爭土地之共有人，故若將前開
    第八七三之一六地號土地後方，依其應有部分比例分割予張淑珠，亦不再有分割
    土地成為袋地之問題，茲提出如附圖乙案之新分割方案供法院參酌，求為適當分
    割系爭土地之判決。上訴人丙○○、癸○○○、辰○○、申○○、未○○、寅○
    ○、午○○○、巳○、甲○○均同意以附圖乙案所示之方法分割系爭土地。
二、查被上訴人主張系爭土地為兩造所共有，應有部分如附表一所示，該土地並無因
    物之使用目的不能分割之情形，兩造間亦未訂有不分割之契約，復無法達成分割
    之協議等情，為上訴人等所不爭執，業據其於原審所提出之土地登記謄本（見臺
    灣臺中地方法院臺中簡易庭八十八年度中調字第五六四號卷證一）、地籍圖謄本
    （見上開卷證二）各一紙，戶籍謄本十七紙（見原審卷第一五七至一七三頁）為
    證，並上訴人丙○○、傳童美杏、辰○○、申○○、未○○、寅○○、午○○○
    、巳○、甲○○所不爭執，而上訴人酉○○○、辛○○、子○○、庚○○○、丁
    ○○、乙○○、戊○○、壬○○經合法通知，復未於最後言詞辯論期日到場爭執
    ，亦未提出任何書狀作何爭執，自堪信被上訴人此部分之主張為真實。準此，被
    上訴人訴請裁判分割共有物，依民法第八百二十三條第一項、第八百二十四條第
    二項之規定，並無不合，應予准許。
三、系爭土地係呈東西向，為一三角形之土地，可由東北方，經八米計劃道路，對外
    聯絡。目前土地僅少部分為空地，大部分均由兩造各自分別占用，惟東北方面臨
    八米計劃道路部分，則為訴外人悟修道德宮所占用一節，除據被上訴人所自陳，
    且為上訴人傳童美杏、庚○○○、丙○○、酉○○○、辰○○、甲○○所不爭執
    外，復經原審法院會同臺中市中興地政事務所人員到場勘驗屬實，製有勘驗筆錄
    二紙及複丈成果圖一紙在卷可稽（見原審卷第九三、九四、九七頁）。又與系爭
    土地北方相鄰之同段八七三之五、之六、之七、之八、之九、之一○、之一一、
    之一二、之一三地號土地，分別為上訴人傳童美杏、子○○、乙○○、酉○○○
    、被上訴人丑○○、上訴人辛○○、丁○○、庚○○○、壬○○單獨所有；與系
    爭土地西方相鄰之同段八七三之一五、之一六、之一七、之二○地號土地，分別
    為上訴人甲○○、訴外人張淑珠、上訴人丙○○、寅○○單獨所有；與上開土地
    西方相鄰之同段八七三之一八地號土地為具母女關係之上訴人午○○○、巳○依
    應有部分各二分之一比例共有；與上開土地西方相鄰之同段八七三之一九地號土
    地為具母子關係之上訴人未○○、申○○依應有部分二分之一比例共有等情，有
    被上訴人所提土地登記謄本十五紙，戶籍謄本三紙附卷足參。再前揭與系爭土地
    相鄰之十五筆土地，均直接面臨八米計劃道路，可對外聯絡，除經被上訴人陳明
    外，並為上訴人傳童美杏、庚○○○、丙○○、酉○○○、辰○○、甲○○所不
    爭執，並經原審法院勘驗現場，及囑託地政機關派員會同測量屬實，分製有勘驗
    筆錄二紙及複丈成果圖一紙存卷為憑。
四、被上訴人於原審及本院所先後提出之分割方案如附圖甲、乙案所示，除甲案之共
    有人即上訴人辰○○、戊○○外，上開二案均將各共有人將分得之土地，與渠等
    各自單獨所有或共有之土地相鄰，使各共有人得以利用與系爭土地相鄰之各自單
    獨所有或共有之土地，對外聯絡，而上訴人辰○○所分得之部分，係直接面臨八
    米計劃道路，亦可對外聯絡，所不同者為甲案將同地段第八七三之一八地號（為
    上訴人午○○○、巳○共有）土地後方之系爭土地細分為兩部分，分別歸由上訴
    人午○○○、巳○單獨取得所有權（即如附圖甲案Ｆ、Ｇ部分）；將八七三之一
    九地號（為上訴人申○○、未○○共有）土地後方之系爭土地亦同分為兩部分，
    分別歸由上訴人申○○、未○○單獨取得所有權（即如附圖甲案Ｈ、Ｉ部分）；
    又將與系爭土地相鄰之同地段第八七三之一六地號（屬訴外人張淑珠所有）土地
    後方，連同第八七三之一七地號土地（屬上訴人丙○○所有）後方部分，一併分
    歸予上訴人丙○○取得（即如附圖甲案Ｅ部分），而將附圖甲案所示Ｒ部分分歸
    原來將上開八七三之一六地號土地售予訴外人張淑珠之系爭土地共有人之一即上
    訴人戊○○取得，使其因分割所取得之土地不致成為袋地，且僅將同段第八七五
    之五地號土地（屬上訴人癸○○○所有）後方之系爭土地分歸上訴人癸○○○取
    得（即如附圖甲案Ｐ部分），而忽略上訴人癸○○○現所占有使用部分，尚包括
    於該圖示右方寬約一百二十七公分，長度從八米計劃道路延伸至後方之土地；乙
    案則將同地段第八七三之一八地號土地後方之系爭土地，分歸上訴人午○○○、
    巳○依原應有部分比例保持共有（即如附圖乙案Ｎ部分）；將同地段第八七三之
    一九地號土地後方之系爭土地，分歸上訴人申○○、未○○依原應有部分比例保
    持共有（即如附圖乙案Ｏ部分）；同時並將同地段第八七三之一六地號土地後方
    之系爭土地分歸上訴人戊○○取得（即如附圖乙案Ｌ部分），使上訴人丙○○僅
    取得現所使用之同地段第八七三之一七地號後方之系爭土地（即如附圖乙案Ｍ部
    分），並將上訴人癸○○○所分得之部分，延伸至同地段八七五之五地號土地右
    方面臨八米計劃道路為上訴人癸○○○現所占有使用部分（即如附圖乙案Ｂ部分
    ）。查上訴人戊○○就系爭土地之應有部分已經臺灣臺中地方法院民事執行處強
    制執行拍賣，並由同地段第八七三之一六地號土地所有權人張淑珠買受一節，有
    不動產權利移轉證書、土地暨建物所有權狀等件存卷可查（見本院卷第一六一至
    一六五頁），是訴外人張淑珠已成為系爭土地之共有人，於系爭土地之分割方法
    ，攸關其權利至鉅，且併受本案判決效力所及，當可視為利害關係人，是乙案將
    本為訴外人張淑珠使用之同地段第八七三之一六地號土地後方之系爭土地分歸上
    訴人戊○○取得，（即如附圖乙案Ｌ部分），且使上訴人丙○○僅取得現所使用
    之同地段第八七三之一七地號土地後方之系爭土地（即如附圖乙案Ｍ部分），並
    將上訴人癸○○○所分得之部分，延伸至同地段第八七五之五地號土地右方面臨
    八米計劃道路為上訴人癸○○○現所占有使用部分（即如附圖乙案Ｂ部分），又
    上訴人午○○○、巳○、申○○、未○○既係具有母女或母子關係，將渠等現所
    共有並占有使用中之土地後方所延伸之系爭土地，一併劃歸渠等依原應有部分比
    例保持共有，亦無損於上訴人午○○○、巳○、申○○、未○○之利益。又上訴
    人丙○○、癸○○○、辰○○、申○○、未○○、寅○○、午○○○、巳○、甲
    ○○於本院準備程序時均同意以乙案取代甲案，且上訴人申○○、未○○、午○
    ○○、巳○並稱願就分得部分按原應有部分比例保持共有（見本院卷第一九八頁
    ）。本院並會同臺中市中興地政事務所人員到場勘驗屬實，製有勘驗筆錄、複丈
    成果圖可佐（見本院卷第二五二至二五四頁、二六一、二六二頁），訴外人張淑
    珠並於本院至現場勘驗時表示同意附圖乙所示之分割方案（見本院卷第二五三頁
    反面），上訴人酉○○○、辛○○、子○○、庚○○○、丁○○、乙○○、戊○
    ○、壬○○於本院雖未到庭表示意見，但附圖甲案上訴人酉○○○、辛○○、子
    ○○、庚○○○、丁○○、乙○○、壬○○所分得之土地與附圖乙案相同，渠等
    即無反對之理由，而上訴人戊○○就系爭土地之應有部分既經法院以強制執行程
    序拍賣予第三人，則關於系爭土地之分割方法即無何利害關係可言，縱上訴人戊
    ○○未就系爭土地之分割方法表示意見，亦無礙於其利益。是本院斟酌兩造之意
    願、使用土地之現狀，及社會經濟效益，並兼顧兩造之利益，使兩造所分得之土
    地或與渠等各自單獨所有或共有之土地相鄰，不啻得以對外聯絡，亦得合併利用
    、使用，或直接面臨八米計劃道路，可對外聯絡，均得為有效之利用，認以附圖
    乙案所示之分割方法較為允當可採，除上訴人申○○、未○○、午○○○、巳○
    表示願於分割後繼續保持共有，應尊重其意願，使上訴人申○○、未○○所分得
    之編號Ｏ，上訴人午○○○、巳○所分得之編號Ｎ部分土地，由渠等分別依原應
    有部分比例保持共有，其餘共有人均單獨取得土地。
五、末按共有物之分割，如依原物之數量按其應有部分之比例分配，價值顯不相當者
    ，依其價值按其應有部分比例分配，仍不失為以原物分配予各共有人，否則不顧
    慮經濟上之價值，一概按其應有部分核算之原物數量分配者，將顯失公平，惟依
    其價值按應有部分比例分配原物，如有害經濟上之利用價值者，應認有民法第八
    百二十四條第三項之共有人中不能按其應有部分受分配之情形，得以金錢補償之
    （參照最高法院六十三年臺上字第二六八○號判例、六十三年度第六次民事庭會
    議決議）。查系爭土地如依附圖乙所示之分割方案予以分割，各共有人並無法完
    全依各自原應有部分比例分得土地，且上訴人癸○○○、辰○○所分得之土地，
    係部份或全部直接面臨八米計劃道路，而其餘共有人所分得之土地，則並未直接
    面臨道路。故各共有人所分得之土地，價值自顯有差異。是分割後，共有人自有
    互為補償之必要。經本院囑託台灣黌達鑑定中心有限公司，依循原審囑託鑑定之
    結果，按系爭土地各共有人以附圖乙案分割方案所分得之土地面積增減及部分共
    有人改為共有之情形，調整製作兩造於分割後應互為補償之金額，此有九十二年
    三月十三日（九二）黌北岳字第一一○○五之一號函暨其所附之鑑定研究報告書
    一份為憑，並為兩造所不爭執，是本院認兩造間相互應補償之金額詳如附表一、
    二所示。
六、綜上所述，被上訴人請求分割系爭土地，應依如附圖乙所示分割方案予以分割，
    且兩造間應以如附表一、二所示之金額相互為補償，始為妥洽。原審判決依附圖
    甲所示方案予以分割，並非允當。上訴人指摘原判決分割方法不當，求予廢棄改
    判，應認其上訴為有理由，爰由本院廢棄原判決，改判如主文第二項所示之分割
    方法及互為補償之金額。
七、又本件係因分割共有物而涉訟，上訴人之行為可認按當時之訴訟程度為伸張或防
    禦權利所必要，故由兩造均負擔一部分訴訟費用，併此敘明。
據上論結，本件上訴為有理由，依民事訴訟法第四百五十條、第七十八條、第八十一
條第二款、第八十五條第一項但書、第四百六十三條、第三百八十五條第一項前段。
中      華      民      國    九十二    年      五      月    二十七    日
~B1民事第四庭審判長法  官  黃斐君
~B2                法  官  陳蘇宗
~B3                法  官  張鑫城
右為正本係照原本作成。
不得上訴。
~B                書記官  廖來信
中      華      民      國    九十二    年      六      月      五      日
                                                                        Ｙ
附表一（各共有人分得土地位置以附圖乙案所示為準）
  ┌───┬────────────┬─────────────────┐
  │共有人│      原應有部分        │           分得土地               │
  │      ├────┬───────┼──┬──────┬───────┤
  │姓  名│比  例  │價值（新臺幣）│位置│面積（公頃）│價值（新臺幣）│
  ├───┼────┼───────┼──┼──────┼───────┤
  │辰○○│六三二分│0000000│ Ａ │○‧○○五六│0000000│
  │      │之六九  │元            │    │            │元            │
  ├───┼────┼───────┼──┼──────┼───────┤
  │傅童美│六三二分│0000000│ Ｂ │○‧○○七九│0000000│
  │杏    │之七○  │元            │    │            │元            │
  ├───┼────┼───────┼──┼──────┼───────┤
  │子○○│六三二分│八三三五○○元│ Ｃ │○‧○○三一│九○八七○○元│
  │      │之三○  │              │    │            │              │
  ├───┼────┼───────┼──┼──────┼───────┤
  │乙○○│六三二分│0000000│ Ｄ │○‧○○四四│0000000│
  │      │之四三  │元            │    │            │元            │
  ├───┼────┼───────┼──┼──────┼───────┤
  │謝蔡金│六三二分│0000000│ Ｅ │○‧○○五七│0000000│
  │蓮    │之五七  │元            │    │            │元            │
  ├───┼────┼───────┼──┼──────┼───────┤
  │丑○○│六三二分│0000000│ Ｆ │○‧○○七○│0000000│
  │      │之七一  │元            │    │            │元            │
  ├───┼────┼───────┼──┼──────┼───────┤
  │辛○○│六三二分│0000000│ Ｇ │○‧○○八四│0000000│
  │      │之八五  │元            │    │            │元            │
  ├───┼────┼───────┼──┼──────┼───────┤
  │丁○○│六三二分│四一六八○○元│ Ｈ │○‧○○一四│四二九九○○元│
  │      │之一五  │              │    │            │              │
  ├───┼────┼───────┼──┼──────┼───────┤
  │陳何彩│六三二分│四一六八○○元│ Ｉ │○‧○○一四│四二九九○○元│
  │月    │之一五  │              │    │            │              │
  ├───┼────┼───────┼──┼──────┼───────┤
  │壬○○│六三二分│四四四五○○元│ Ｊ │○‧○○一四│四二九九○○元│
  │      │之一六  │              │    │            │              │
  ├───┼────┼───────┼──┼──────┼───────┤
  │甲○○│六三二分│七二二四○○元│ Ｋ │○‧○○二七│八○二○○○元│
  │      │之二六  │              │    │            │              │
  ├───┼────┼───────┼──┼──────┼───────┤
  │戊○○│六三二分│七七八○○○元│ Ｌ │○‧○○二六│七七二三○○元│
  │（即林│之二八  │              │    │            │              │
  │豐鎮）│        │              │    │            │              │
  ├───┼────┼───────┼──┼──────┼───────┤
  │丙○○│六三二分│六九四六○○元│ Ｍ │○‧○○二六│七七二三○○元│
  │      │之二五  │              │    │            │              │
  ├───┼────┼───────┼──┼──────┼───────┤
  │巳○  │一二六四│六九四六○○元│ Ｎ │○‧○○二五│七五七五○○元│
  │廖唐女│分之五○│              │    │            │              │
  │足    │        │              │    │            │              │
  ├───┼────┼───────┼──┼──────┼───────┤
  │申○○│一二六四│六一一三○○元│ Ｏ │○‧○○二三│六九七一○○元│
  │未○○│分之四四│              │    │            │              │
  ├───┼────┼───────┼──┼──────┼───────┤
  │寅○○│六三二分│九七二四○○元│ Ｐ │○‧○○○九│二七六三○○元│
  │      │之三五  │              │    │            │              │
  └───┴────┴───────┴──┴──────┴───────┘
附表二：
  ┌─────┬─────┬───────────┐
  │應補償人  │應受補償人│應補償之金額（新臺幣）│
  ├─────┼─────┼───────────┤
  │癸○○○  │辰○○    │九七六六二元          │
  ├─────┼─────┼───────────┤
  │癸○○○  │丑○○    │一一一一五元          │
  ├─────┼─────┼───────────┤
  │癸○○○  │辛○○    │一八一二九元          │
  ├─────┼─────┼───────────┤
  │癸○○○  │壬○○    │七二一二元            │
  ├─────┼─────┼───────────┤
  │癸○○○  │戊○○    │二八一六元            │
  ├─────┼─────┼───────────┤
  │癸○○○  │寅○○    │三四三八六六元        │
  ├─────┼─────┼───────────┤
  │子○○    │辰○○    │一五二七五元          │
  ├─────┼─────┼───────────┤
  │子○○    │丑○○    │一七三八元            │
  ├─────┼─────┼───────────┤
  │子○○    │辛○○    │二八三六元            │
  ├─────┼─────┼───────────┤
  │子○○    │壬○○    │一一二八元            │
  ├─────┼─────┼───────────┤
  │子○○    │戊○○    │四四○元              │
  ├─────┼─────┼───────────┤
  │子○○    │寅○○    │五三七八三元          │
  ├─────┼─────┼───────────┤
  │乙○○    │辰○○    │一二五五三元          │
  ├─────┼─────┼───────────┤
  │乙○○    │丑○○    │一四二九元            │
  ├─────┼─────┼───────────┤
  │乙○○    │辛○○    │二三三○元            │
  ├─────┼─────┼───────────┤
  │乙○○    │壬○○    │九二七元              │
  ├─────┼─────┼───────────┤
  │乙○○    │戊○○    │三六二元              │
  ├─────┼─────┼───────────┤
  │乙○○    │寅○○    │四四一九九元          │
  ├─────┼─────┼───────────┤
  │酉○○○  │辰○○    │四七三三元            │
  ├─────┼─────┼───────────┤
  │酉○○○  │丑○○    │五三九元              │
  ├─────┼─────┼───────────┤
  │酉○○○  │辛○○    │八七九元              │
  ├─────┼─────┼───────────┤
  │酉○○○  │壬○○    │三五○元              │
  ├─────┼─────┼───────────┤
  │酉○○○  │戊○○    │一三六元              │
  ├─────┼─────┼───────────┤
  │酉○○○  │寅○○    │一六六六三元          │
  ├─────┼─────┼───────────┤
  │丁○○    │辰○○    │二六六一元            │
  ├─────┼─────┼───────────┤
  │丁○○    │丑○○    │三○三元              │
  ├─────┼─────┼───────────┤
  │丁○○    │辛○○    │四九四元              │
  ├─────┼─────┼───────────┤
  │丁○○    │壬○○    │一九六元              │
  ├─────┼─────┼───────────┤
  │丁○○    │戊○○    │七七元                │
  ├─────┼─────┼───────────┤
  │丁○○    │寅○○    │九三六九元            │
  ├─────┼─────┼───────────┤
  │庚○○○  │辰○○    │二六六一元            │
  ├─────┼─────┼───────────┤
  │庚○○○  │丑○○    │三○三元              │
  ├─────┼─────┼───────────┤
  │庚○○○  │辛○○    │四九四元              │
  ├─────┼─────┼───────────┤
  │庚○○○  │壬○○    │一九六元              │
  ├─────┼─────┼───────────┤
  │庚○○○  │戊○○    │七七元                │
  ├─────┼─────┼───────────┤
  │庚○○○  │寅○○    │九三六九元            │
  ├─────┼─────┼───────────┤
  │甲○○    │辰○○    │一六一六九元          │
  ├─────┼─────┼───────────┤
  │甲○○    │丑○○    │一八四○元            │
  ├─────┼─────┼───────────┤
  │甲○○    │辛○○    │三○○一元            │
  ├─────┼─────┼───────────┤
  │甲○○    │壬○○    │一一九四元            │
  ├─────┼─────┼───────────┤
  │甲○○    │戊○○    │四六六元              │
  ├─────┼─────┼───────────┤
  │甲○○    │寅○○    │五六九三○元          │
  ├─────┼─────┼───────────┤
  │丙○○    │辰○○    │一五七八二元          │
  ├─────┼─────┼───────────┤
  │丙○○    │丑○○    │一七九六元            │
  ├─────┼─────┼───────────┤
  │丙○○    │辛○○    │二九三○元            │
  ├─────┼─────┼───────────┤
  │丙○○    │壬○○    │一一六六元            │
  ├─────┼─────┼───────────┤
  │丙○○    │戊○○    │四五五元              │
  ├─────┼─────┼───────────┤
  │丙○○    │寅○○    │五五五七一元          │
  ├─────┼─────┼───────────┤
  │巳○      │辰○○    │一二七七六元          │
  │午○○○  │          │                      │
  ├─────┼─────┼───────────┤
  │巳○      │丑○○    │一四五四元            │
  │午○○○  │          │                      │
  ├─────┼─────┼───────────┤
  │巳○      │辛○○    │二三七二元            │
  │午○○○  │          │                      │
  ├─────┼─────┼───────────┤
  │巳○      │壬○○    │九四四元              │
  │午○○○  │          │                      │
  ├─────┼─────┼───────────┤
  │巳○      │戊○○    │三六八元              │
  │午○○○  │          │                      │
  ├─────┼─────┼───────────┤
  │巳○      │寅○○    │四四九八六元          │
  │午○○○  │          │                      │
  ├─────┼─────┼───────────┤
  │申○○    │辰○○    │一七四二八元          │
  │未○○    │          │                      │
  ├─────┼─────┼───────────┤
  │申○○    │丑○○    │一九八三元            │
  │未○○    │          │                      │
  ├─────┼─────┼───────────┤
  │申○○    │辛○○    │三二三五元            │
  │未○○    │          │                      │
  ├─────┼─────┼───────────┤
  │申○○    │壬○○    │一二八七元            │
  │未○○    │          │                      │
  ├─────┼─────┼───────────┤
  │申○○    │戊○○    │五○三元              │
  │未○○    │          │                      │
  ├─────┼─────┼───────────┤
  │申○○    │寅○○    │六一三六四元          │
  │未○○    │          │                      │
  └─────┴─────┴───────────┘


司法院資訊處製作；財團法人民間司法改革基金會備份。
